

**@** 

danielfleuri\_13@hotmail. com

6

(62)9 9989-1071

0

Avenida Rio branco, numero 3050, panorama Park I, bloco H4 apt 103 setor urias magalhães , Goiania, Goias 74565019

## FORMAÇÃO ACADÊMICA

Programador de sistemas (PHP, JS e html) **Senac**, Cora Coralina, Dezembro 2022

Python

Fundação Bradesco,

Dezembro 2022

Tecnico e operador de audio: Musical **Instituto Santana**, Online, Janeiro 2019

Jogos Digitais: Games **Senac - Cora coralina**, Goiânia, Dezembro 2017

Tecnico em informatica: Informatica e tecnologias **Infonovo**, Parauna, Dezembro 2009

## DANIEL FLEURI DA SILVA

## RESUMO PROFISSIONAL

Trabalhei dos 15 anos até hoje em dia como Técnico de som, atuando em boates, eventos, igrejas e atualmente trabalho como Técnico de som, na TV Pai Eterno, como operador de audio ferista. Durante esse tempo como operador de audio, tambem fiz outros serviços envolvendo o audiovisual, como edição de pequenos videos, lives, transmissoes e sonorização de campos de futebol. Tenho experiencia autonoma em informática, formato computadores, configuro internet, limpeza e manutenção, dei manutenção em computadores das escolas publicas de Paraúna-Goias. Tambem tenho extrema facilidade de aprendizado nessa area. Sou formado em Jogos Digitais pelo Senac e atualmente estou migrando pra desenvolvedor fullstack (php, javascript, python e banco de dados), tambem estou desenvolvendo soft skills com projetos no SENAC infitinty e no programa de pré aceleração do Sebrae

## HISTÓRICO PROFISSIONAL

Outubro 2022 - Atual

**Vikings PUB - Operador de Audio**, Goiânia, Goias Controlo e opero audio em bar

Março 2022 - Atual

**TV PAI ETERNO - Operador de audio**, Goiânia, GO Operador de audio no periodo matutino TV Pai Eterno Goiania

Janeiro 2011 - Atual

**autonomo - Tecnico em informatica**, Goiânia, GO

Manutenção e limpeza em computadores, assim como formatação, instalação de programas e backups

Agosto 2013 - Janeiro 2022

**Studio7 - Socio Proprietario/Tecnico e Operador de Som**, Goiania, Goias

Trabalho com a operação, manutenção e manipulação de video e sons, sendo eu o responsavel pelo evento que está sendo realizado. Manutenção de equipamento de video e audio.

Agosto 2018 - Dezembro 2018

**Colégio Estadual Maria Silva - Professora de ensino fundamental**, Paraúna, GO

Professor Ferista de Ed. Fisica, Ens Religioso e Ciencias. Tambem dava manutenção em computadores e cuidava da biblioteca